【裁判字號】    94,重訴,43
【裁判日期】    951127
【裁判案由】    侵占等
【裁判全文】
臺灣板橋地方法院刑事判決              94年度重訴字第43號
公  訴  人  臺灣板橋地方法院檢察署檢察官
被      告  己○○
選任辯護人  陳祖德律師
被      告  辛○○
選任辯護人  卓忠三律師
            陳宏雯律師
被      告  子○○○
選任辯護人  陳丁章律師
被      告  寅○○
選任辯護人  易定芳律師
上列被告因違反商業會計法等案件，經檢察官提起公訴（九十二
年度偵字第一六四五○號、九十四年度偵字第八二九七號），本
院判決如下：
    主  文
己○○共同連續行使從事業務之人，明知為不實之事項，而登載
於其業務上作成之文書，足以生損害於公眾及他人，處有期徒刑
肆月，如易科罰金，以參佰元折算壹日。
辛○○共同連續行使從事業務之人，明知為不實之事項，而登載
於其業務上作成之文書，足以生損害於公眾及他人，處有期徒刑
伍月，如易科罰金，以參佰元折算壹日。
子○○○、寅○○均無罪。
    事  實
一、己○○（民國九年九月十日生）為滿八十歲之人，係設於臺
    北縣三重市○○路○段六○九巷四號八樓「己○○事務所」
    之執業會計師，辛○○係設於同址之「辛○○事務所」之記
    帳士，辛○○為臺北縣私立穀保高級家事商業職業學校（下
    稱穀保家商）董事長蘇高愛（歿於民國九十一年二月一日，
    業經檢察官為為不起訴處分）之女丑○○之友人，而與蘇高
    愛熟識。己○○自民國八十五年七月間某日起，經辛○○引
    薦而受穀保家商董事長蘇高愛委任，從事穀保家商八十五學
    年度（八十五年八月一日至八十六年七月三十一日）至八十
    八學年度（八十八年八月一日至八十九年七月三十一日）財
    務報表之查核簽證工作，為從事業務之人。己○○、辛○○
    均明知會計師受託查核簽證財務報表，應依會計師查核簽證
    財務報表規則第十八條第一款第四目規定採行必要之查核程
    序，就現金之查核，猶應就銀行對帳單與帳列金額核對，並
    向銀行發函詢證，如有差異，應取得被查核事業編製之銀行
    存款調節表，並就調節項目予以抽查，竟共同基於登載業務
    上不實文書而行使之概括犯意聯絡與行為分擔，於八十六年
    至八十九年之每年八月至十一月間，均推由辛○○與榖保家
    商聯繫該校會計憑證、帳冊、單位決算書草本等資料之收取
    事宜，並由辛○○整理、核對、計算榖保家商單位決算書草
    本中由會計丙○○（原名郭惠如，由本院另行審結）及出納
    乙○○（由本院另行審結）製作之「銀行存款科目明細表」
    之銀行存款金額等資料，而未依會計師查核簽證財務報表規
    則上開規定向銀行發函查詢榖保家商帳列銀行存款金額是否
    正確，即據以製作財務報表查核報告書，且在財務報表查核
    報告書首頁記載「業經本會計師依照... 會計師查核簽證財
    務報表規則... ，採行必要之查核程序及方法，... 辦理竣
    事。」等不實事項，再交予己○○簽證；己○○則就辛○○
    製作之財務報表查核報告書，以書面審核之方式，僅核對、
    計算財務報表查核報告書所列銀行存款金額與榖保家商帳列
    金額是否正確，亦未依會計師查核簽證財務報表規則上開規
    定向銀行發函查詢榖保家商帳列銀行存款金額是否正確，即
    在辛○○製作之財務報表查核報告書上簽名、用印，再將簽
    證完竣之財務報表查核報告書交由辛○○裝訂成冊，而製成
    榖保家商八十五、八十六、八十七、八十八學年度之「財務
    報表查核報告書」後，送交榖保家商存查及教育部中部辦公
    室審查而行使之，己○○、辛○○每學年度並向榖保家商支
    領各新臺幣（下同）十五萬元之報酬，足以生損害於榖保家
    商會計制度及財務之健全發展暨教育部監督私立學校會計制
    度之正確性。嗣因九十學年度教育部中部辦公室加強辦理私
    立學校財務查核工作，於九十年七月及十一月間派員赴穀保
    家商查帳時，發現該校年度決算會計帳目與銀行存款有不平
    衡現象，且發現該校為求會計帳目平衡，在九十年四月份之
    「現金及銀行存款月報表」之摘要欄之銀行存款科目、一五
    三五四七號帳戶虛列現金存款九千三百零八萬七千一百十一
    元（起訴書誤載為九千三百八十萬七千一百十一元），經教
    育部中部辦公室函報臺灣板橋地方法院檢察署檢察官發交法
    務部調查局臺北縣調查站深入追查後，發現穀保家商董事長
    蘇高愛自八十五年二月二十三日起至八十九年十二月二十八
    日止，陸續挪用該校設於世華聯合商業銀行北三重分行（下
    稱世華銀行北三重分行）、帳號000000000000
    號之支票帳戶與同分行、帳號000000000000號
    活期儲蓄存款帳戶之資金共三億六千八百四十六萬一千二百
    八十七元，始悉上情。
二、案經法務部調查局臺北縣調查站移送臺灣板橋地方法院檢察
    署檢察官偵查起訴。
    理  由
壹、有關證據能力部分：
一、按被告以外之人於審判外之言詞或書面陳述，除法律有規定
    者外，不得作為證據，刑事訴訟法第一百五十九條第一項定
    有明文。次按傳聞法則之重要理論依據，在於傳聞證據未經
    當事人之反對詰問予以核實，乃予排斥，惟若當事人已放棄
    對原供述人之反對詰問權，於法院審判時表明同意該等傳聞
    證據可作為證據，基於證據資料愈豐富，愈有助於真實發現
    之理念，並貫徹刑事訴訟法修法加重當事人進行主義之精神
    ，確認當事人對於證據能力有處分權之制度，傳聞證據經當
    事人同意作為證據，法院認為適當者，亦得為證據。另當事
    人於調查證據時，對於傳聞證據表示「沒有意見」、「對於
    證據調查無意見」，而未於言詞辯論終結前聲明異議，應視
    為已有將該等傳聞證據採為證據之同意，此刑事訴訟法第一
    百五十九條之五規定甚明。
二、查被告己○○、辛○○、子○○○、寅○○及其等之辯護人
    於本院審理時已表示對於卷附證人即教育部中部辦公室承辦
    人員陳銘義、韓春樹、施慧玲於偵查中之證詞、榖保家商八
    十五學年度至八十八學年度財務報表查核報告書影本四份、
    榖保家商單位決算書影本四份、單位決算書草本之影本二份
    、教育部九十年九月四日九○教中（三）字第九○五一四三
    七三號函、九十一年四月二十三日部授教中（三）字第○九
    一○五○六二九五號函、九十一年四月四日九一教中（三）
    字第五○五一七七號函、國泰世華銀行北三重分行九十五年
    一月十二日（九五）國世銀北三重字第四號函文暨開戶申請
    書、抵押權設定約定書、交易明細表；國泰世華銀行北三重
    分行九十五年八月二日（九五）國世銀北三重字第○○九○
    號函暨開戶申請書、抵押權設定約定書、交易明細表各一份
    等事證之證據能力均無意見，依刑事訴訟法第一百五十九條
    之五第二項規定，應視為被告已同意該等事證具有證據能力
    ，而可作為證據，本院審酌上開事證並非非法取得，亦無證
    明力明顯過低之情形，是該等事證均得採為證據。
貳、實體部分：
一、有罪部分即被告己○○、辛○○部分：
  (一)犯罪事實之認定：
  1.訊據被告己○○固坦承經由被告辛○○引薦而受穀保家商董
    事長蘇高愛委任從事該校八十五學年度至八十八學年度財務
    報表之查核簽證工作之事實，被告辛○○固坦承其與蘇高愛
    熟識，並介紹被告己○○為榖保家商進行八十五學年度至八
    十八學年度財務報表之查核簽證工作之事實，惟均矢口否認
    有何行使業務登載不實文書之犯行，被告己○○辯稱：伊始
    終未到過榖保家商查帳，也未向銀行函查該校存款金額，並
    不知道學校資金短缺的情形，因為伊信任辛○○會仔細查核
    榖保家商之帳冊，故依據辛○○查核的資料進行簽證，有缺
    少的資料也有請該校補足，並沒有明知不實而以不正方法進
    行財務報表之簽證，且榖保家商是辛○○介紹的案子，應由
    辛○○向銀行函查云云；被告辛○○辯稱：財務報表之查核
    報告並非伊業務上製作之文書，且對於學校帳目與銀行實際
    存款有落差之情形，伊亦不知情，並無明知而作不實查核之
    情事云云。
  2.經查：
  (1)被告己○○係設於臺北縣三重市○○路○段六○九巷四號八
    樓「己○○事務所」之執業會計師，被告辛○○係設於同址
    之「辛○○事務所」之記帳士，辛○○為穀保家商董事長蘇
    高愛之女丑○○之友人，因此與蘇高愛熟識。被告己○○自
    八十五年七月間某日起，經被告辛○○引薦而受穀保家商董
    事長蘇高愛委任，從事穀保家商八十五學年度（八十五年八
    月一日至八十六年七月三十一日）至八十八學年度（八十八
    年八月一日至八十九年七月三十一日）財務報表之查核簽證
    工作等情，業據被告己○○、辛○○於本院審理時供承不諱
    （見本院九十五年十月二十五日下午審判筆錄第三頁以下）
    ，復經證人丑○○、丙○○於本院審理時結證明確（見本院
    上開審判筆錄第十七頁以下，本院九十五年十月十一日審判
    筆錄第十三頁以下），並有榖保家商八十五學年度至八十八
    學年度財務報表查核報告書影本四份存卷可憑（見九十一年
    度他字第一七三一號偵查卷(二)第四十二頁以下）。
  (2)關於榖保家商八十五學年度至八十八學年度會計憑證、帳冊
    、單位決算書草本等資料之收取及財務報表查核簽證之過程
    ，據證人即被告辛○○於本院審理時結證稱：「（己○○為
    穀保家商做簽證的工作流程？）我跟己○○說是否可以讓我
    幫忙作一些前置工作，己○○同意，我就幫己○○做穀保家
    商查核簽證的前置工作。所謂前置工作，就是榖保家商將帳
    冊等資料送到事務所後，由我就帳冊進行核對，學校有一本
    決算書草本，類似一般公司的資產負債表、損益表，我會根
    據決算書上面支出的細項及金額核對帳本，抽核帳上項目與
    憑證是否相符，並且核對薪資部分與各類所得申報是否相符
    。（收到穀保家商的單位決算書草本後，如何查核穀保家商
    銀行存款？）關於銀行存款的查核，必須由會計師發函給銀
    行做函查，我所能做的是向學校要存款餘額證明書。（當你
    做好抽核部分後，己○○如何確認？）我會將資料放在己○○放在辦公室桌上請他確認，他看完以後才作簽證。（己○○做完查核報告後，由何人交還給學校？）我事務所的外務
    會送到學校蓋章，之後再將副本送回會計師。（會計師簽證
    費用如何計算？）會計師簽證有一定的費用，依據穀保家商
    的資產計算，應該是三、四十萬元，因為我認識丑○○，所
    以就以三十萬元計算，又因為我有幫忙前置工作，所以我就
    跟己○○協商，各分十五萬元報酬。（己○○的簽證內容與
    你查核的紀錄是否相同？）我會幫己○○在電腦內打查核報
    告的草稿，由己○○查核，會計師查核過後簽字，我再裝訂
    起來。（請說明九十一年度他字第一七三一號偵查卷(二)第七
    十九頁以下查核報告書，你幫己○○打的草稿是何部分？）
    全部都是，其他年度也是比照辦理。我依據學校給的決算書
    草本抽核，抽核的結果看有無需要調整，如果沒有，就依據
    學校決算書草本，打成正式的查核報告，送請會計師查核簽
    證，我再裝訂成冊。」等語綦詳（見本院九十五年十月二十
    五日下午審判筆錄第三頁以下），復經證人即被告己○○於
    本院審理時結證稱：「（何人找你製作榖保家商財務報表之
    簽證？）辛○○，她說穀保家商要簽證，我告訴她要注意抽
    查。（辛○○查核完後，你要做什麼？）她報告做好以後，
    我看看大致重點，計算一下，核對損益表跟資產負債表相對
    的科目是否相符，其他的我都相信辛○○。（你是否僅作書
    面審核？）是的。（有無對穀保家商存款銀行發函查詢存款
    餘額是否與帳目相符？）我沒有做，我是請辛○○去辦理。
    （辛○○是否知道要去發函？）應該知道，這幾年來案件都
    是這樣處理。（辛○○說應該由你負責發函查核，有何意見
    ？）我跟辛○○說要發函的話，請她代我發函。（辛○○做
    好這些工作草本交付給你時，有無附上她向銀行函查的資料
    ？）這個案子好像沒有。（沒有銀行的回函，你如何查核銀
    行存款是否與學校帳目相符？）我相信辛○○。（穀保家商
    上開各年度的查核報告，你有無親自到學校查帳？）沒有。
    （辛○○製作的查核報告交給你有哪些？）資產負債表、損
    益表及各種科目的表的附件訂成一本。（為穀保家商製作查
    核報告的報酬？）我分得十五萬元。（辛○○交給你上開年
    度的工作底稿裡面，你有無調整過？）都沒有，我相信辛○○。（查核其他一般案件時，在查核學校關於銀行存款會計
    科目時，如發現日記賬與銀行的對帳單不符時，如何處理？
    ）要追查，查核報告要依據我查核到的資料寫查核報告。（
    是否辛○○將查核的結果正式打成報告後交給你看？）是的
    。（過去承辦的案件中，有無向銀行去函查存款證明？）都
    沒有，都是由辛○○去做。（有無看過辛○○在單位決算書
    草本上的紀錄？）她有送給我，我就有看，沒有送給我，我
    就沒看。」等語明確（見本院九十五年十月二十五日下午審
    判筆錄第十二頁以下）；且經證人丙○○於本院審理時結證
    稱：「辛○○在每年七月三十一日學年度結束後會打電話來
    學校向我要帳冊及會計憑證，她拿的資料有學校的分類帳、
    現金分類帳；學校在銀行的存款，會計師應該會直接向銀行
    函查；財務報表查核報告書、決算書都要呈報教育部中部辦
    公室；從八十六年到八十九年間，辛○○、己○○就財務報
    表查核，有各領十五萬元報酬，我們開兩張支票；辛○○取
    回帳冊及憑證後，由會計師出具查核報告，每次的查核報告
    與我所提供的帳冊資料都相符，數字都沒有改，但實際上學
    校帳目之銀行存款金額與實際銀行存款金額有落差；穀保家
    商一五三五四七號帳戶是很早以前，學校曾用過此帳戶，後
    來錢都已經用光，我為了要釐清學校的資金缺口，就利用此
    帳戶虛列九千三百多萬元資金，實際上並沒有這些存款。」
    等語詳確（見本院九十五年十月十一日審判筆錄第十三頁至
    第十五頁、第十九頁至第二十一頁），並有榖保家商單位決
    算書影本四份、單位決算書草本之影本二份附卷可稽（見九
    十一年度他字第一七三一號偵查卷(二)第一二七頁以下，本院
    卷(二)九十五年十月二十五日下午審判筆錄後）。是由上開證
    人之證詞可知，榖保家商八十五學年度及八十八學年度之財
    務報表查核簽證工作，均係由被告辛○○向榖保家商收取會
    計憑證、帳冊、單位決算書草本等資料，並由辛○○整理、
    核對、計算榖保家商單位決算書草本中由會計丙○○及出納
    乙○○製作之「銀行存款科目明細表」之銀行存款金額等資
    料，然未向銀行函查榖保家商確實之存款金額，即依榖保家
    商之上開資料製成財務報表查核報告書，交予被告己○○簽
    證，被告己○○亦未向銀行函查榖保家商確實之存款金額，
    即逕以書面審查之方式簽證，以致未能發現榖保家商會計帳
    冊上銀行存款金額與實際銀行存款金額不符之情事。又參以
    卷附上開榖保家商八十五、八十六、八十七、八十八學年度
    之「財務報表查核報告書」首頁均記載「業經本會計師依照
    ... 會計師查核簽證財務報表規則... ，採行必要之查核程
    序及方法，... 辦理竣事。」等語，有上開財務報表查核報
    告書在卷可稽。按七十一年十一月十五日訂定發布之會計師
    查核簽證財務報表規則第十八條第一款第四目規定（該規則
    於九十二年一月十三日廢止，另於九十年十二月十九日訂定
    發布會計師查核簽證財務報表規則，將上開規定移列至第二
    十一條第一款第四目，條文內容則未做更動），就現金之查
    核，猶應就銀行對帳單與帳列金額核對，並向銀行發函詢證
    ，如有差異，應取得被查核事業編製之銀行存款調節表，並
    就調節項目予以抽查。而被告己○○為執業會計師，對於上
    開會計師查核簽證財務報表規則所定事項，自然知之甚詳；
    又被告辛○○雖非會計師，然其為記帳士，平日均協助被告
    己○○處理財務報表簽證之相關工作，就榖保家商財務報表
    之查核，被告己○○並囑其向銀行函查該校銀行存款情形，
    詎被告辛○○並未確實向銀行函查榖保家商銀行存款金額，
    僅就榖保家商單位決算書草本中由會計丙○○及出納乙○○
    製作之「銀行存款科目明細表」之銀行存款金額等資料加以
    核對、計算，即據以製作財務報表查核報告書，且在財務報
    表查核報告書首頁記載「業經本會計師依照... 會計師查核
    簽證財務報表規則... ，採行必要之查核程序及方法，...
    辦理竣事。」等不實事項；被告己○○亦僅就被告辛○○製
    作之財務報表查核報告書，以書面審核之方式，核對、計算
    財務報表查核報告書所列銀行存款金額與榖保家商帳列金額
    是否正確，雖發現被告辛○○未向銀行函查榖保家商銀行存
    款金額，仍未自行向銀行發函確認，即在被告辛○○製作之
    財務報表查核報告書上簽名、用印，再將簽證完竣之財務報
    表查核報告書交由被告辛○○裝訂成冊，而製成榖保家商八
    十五、八十六、八十七、八十八學年度之「財務報表查核報
    告書」後，送交榖保家商存查及教育部中部辦公室審查而行
    使之；從而，被告己○○在其業務上所作成之榖保家商財務
    報表查核報告書，登載前開不實事項並行使，與被告辛○○
    顯有犯意聯絡與行為分擔，灼然甚明。則被告己○○、辛○○以上開情詞置辯，均不足採信。
  (3)末查，關於本案發現經過，係教育部中部辦公室於九十年七
    月及十一月間派員赴穀保家商查帳時，發現該校年度決算會
    計帳目與銀行存款有不平衡現象，且發現該校為求會計帳目
    平衡，在九十年四月份之「現金及銀行存款月報表」之摘要
    欄之銀行存款科目、一五三五四七號帳戶（該帳戶業已停用
    ）虛列現金存款九千三百零八萬七千一百十一元（起訴書誤
    載為九千三百八十萬七千一百十一元），經教育部中部辦公
    室函報臺灣板橋地方法院檢察署檢察官發交法務部調查局臺
    北縣調查站深入追查後，發現穀保家商董事長蘇高愛自八十
    五年二月二十三日起至八十九年十二月二十八日止，陸續挪
    用該校設於世華聯合商業銀行北三重分行、0000000
    00000帳號之支票帳戶與同分行、000000000
    000號活期儲蓄存款帳戶之資金共三億六千八百四十六萬
    一千二百八十七元等情，復經證人即教育部中部辦公室承辦
    人員陳銘義、韓春樹、施慧玲於偵查，證人丙○○、乙○○
    於本院審理時分別證述明確（見上開偵查卷第四頁以下，本
    院九十五年十月十一日審判筆錄第七頁以下：第二十四頁以
    下），並有教育部九十年九月四日九○教中（三）字第九○
    五一四三七三號函、九十一年四月二十三日部授教中（三）
    字第○九一○五○六二九五號函、九十一年四月四日九一教
    中（三）字第五○五一七七號函各一件附卷可稽（見九十一
    年度他字第一七三一號偵查卷(一)第一頁以下、第二三一頁）
    。
  (4)另按私立學校應建立會計制度，辦理會計事務；其辦法由教
    育部定之，私立學校法第六十六條定有明文。教育部乃依私
    立學校法第六十六條規定，訂定發布私立學校建立會計制度
    實施辦法，並依該辦法第十二條規定，訂定發布會計師查核
    簽證專科以上私立學校財務報表應行注意事項，是以私立學
    校會計事務之處理自應適用該等規定。次按商業會計法，係
    規範商業及公營事業會計事務之處理；而商業會計法所稱商
    業，係指以營利為目的之事業；其範圍依商業登記法、公司
    法及其他法律之規定，商業會計法第一條、第二條第一項規
    定甚明。是以私立學校並非商業會計法所稱之「商業」或「
    公營事業」，其會計事務之處理，自無適用商業會計法之餘
    地。則被告辛○○另辯稱：穀保家商是私立學校，非以營利
    為目的，不適用商業會計法之規定等語，尚非無據。從而，
    被告己○○、辛○○雖有上開明知為不實之事項，而登載於
    其業務上作成之文書並行使之犯行，然尚不能以商業會計法
    第七十一條之罪名相繩，併予敘明。
  (5)綜上所述，本案事證明確，被告己○○、辛○○上開行使業
    務上登載不實文書之犯行堪以認定，應依法論科。
  (二)論罪科刑之法律適用：
  1.查被告己○○為執業會計師；被告辛○○係與被告己○○在
    同址辦公之記帳士，己○○受穀保家商董事長蘇高愛委任，
    從事穀保家商八十五學年度至八十八學年度財務報表之查核
    簽證工作，為從事業務之人，其二人均明知會計師受託查核
    簽證財務報表，應依會計師查核簽證財務報表規則第十八條
    第一款第四目規定採行必要之查核程序，就現金之查核，猶
    應就銀行對帳單與帳列金額核對，並向銀行發函詢證，如有
    差異，應取得被查核事業編製之銀行存款調節表，並就調節
    項目予以抽查，竟共同基於登載業務上不實文書而行使之概
    括犯意聯絡，均未向銀行發函查詢榖保家商帳列銀行存款金
    額是否正確，即在榖保家商八十五至八十八學年度之財務報
    表查核報告書首頁均記載「業經本會計師依照... 會計師查
    核簽證財務報表規則... ，採行必要之查核程序及方法，..
    辦理竣事。」等不實事項，再送交榖保家商存查及教育部中
    部辦公室審查而行使之。是核被告己○○、辛○○所為，均
    係犯刑法第二百十六條、第二百十五條之行使業務上文書登
    載不實罪。被告己○○係於九年九月十日出生，於上開行為
    終了之時為已滿八十歲之人，此有年籍資料在卷可按，爰依
    刑法第十八條第三項規定減輕其刑。被告己○○推由被告辛○○在其業務上作成之榖保家商財務報表查核報告書登載前
    開不實事項後，持以行使，其登載不實之低度行為經行使之
    高度行為所吸收，不另論罪。公訴意旨認被告己○○、辛○○上開行為，應依商業會計法第七十一條第五款之罪處斷，
    然查，榖保家商為私立學校，並非商業會計法所稱之「商業
    」或「公營事業」，其會計事務之處理，自無適用商業會計
    法之餘地，俱如前述，是被告己○○、辛○○所為，應屬行
    使業務上登載不實文書之犯行，是公訴意旨於此容有誤會，
    惟起訴之基本事實相同，爰依法變更起訴法條。
  2.按被告己○○、辛○○行為後，刑法業於九十四年二月二日
    經總統以華總一義字第０九四０００一四九０一號令修正公
    布，並於九十五年七月一日施行（下稱新刑法，修正前刑法
    下稱舊刑法），刑法施行法第一條之一亦於九十五年六月十
    四日經總統以華總一義字第０九五０００八五一八一號令公
    布施行。參酌最高法院九十五年五月二十三日刑事庭第八次
    會議決議，新刑法第二條第一項之規定，係規範行為後法律
    變更所生新舊法律比較適用之準據法，於新刑法施行後，應
    適用新刑法第二條第一項之規定，為「從舊從輕」之比較。
    另於比較時應就罪刑有關之共犯、未遂犯、想像競合犯、牽
    連犯、連續犯、結合犯，以及累犯加重、自首減輕暨其他法
    定加減原因（如身分加減）與加減比例等一切情形，本於統
    一性及整體性原則，綜其全部罪刑之結果而為比較。茲比較
    說明如下：
  (1)依修正後之刑法及其施行法，被告己○○、辛○○所犯刑法
    第二百十五條論罪條文之構成要件與法定刑本身均未修正。
    而罰金刑部分原依罰金罰鍰提高標準條例第一條前段之規定
    提高結果，其金額均為銀圓五千元（合新臺幣一萬五千元）
    ，而修正後罰金罰鍰提高標準條例第一條前段停止適用，並
    增訂刑法施行法第一條之一規定「中華民國九十四年一月七
    日刑法修正施行後，刑法分則編所定罰金之貨幣單位為新臺
    幣。九十四年一月七日刑法修正時，刑法分則編未修正之條
    文定有罰金者，自九十四年一月七日刑法修正施行後，就其
    所定數額提高為三十倍。但七十二年六月二十六日至九十四
    年一月七日新增或修正之條文，就其所定數額提高為三倍。
    」，將上開罰金刑之貨幣單位改為新臺幣，並提高為三十倍
    或三倍，而刑法第二百十五條並非七十二年六月二十六日至
    九十四年一月七日新增或修正之條文，是以此計算其罰金金
    額為新臺幣一萬五千元，則罰金刑部分亦無實質變動。又罰
    金刑之最低額因刑法第三十三條第五款之修正，由原先經罰
    金罰鍰提高標準條例提高後之銀圓一百元（合新臺幣三百元
    ），再提高為新臺幣一千元，應以修正前刑法第三十三條規
    定有利於行為人。
  (2)關於共犯，修正前刑法第二十八條規定「二人以上共同實施
    犯罪之行為者，皆為正犯」，修正後刑法第二十八條則規定
    「二人以上共同實行犯罪之行為者，皆為正犯」，揆諸本條
    之修正理由係為釐清陰謀共同正犯、預備共同正犯是否合乎
    正犯之要件，而本案被告己○○與辛○○就上開犯行，有犯
    意聯絡與行為分擔，既均屬實行犯罪行為之正犯，雖被告辛○○非從事製作財務報表查核報告書業務之人，然其與被告
    己○○共同實施登載不實事項於業務上文書而行使之行為，
    依刑法第三十一條第一項規定，仍以共犯論，則適用修正前
    刑法第二十八條規定論以共同正犯，並無不利於被告。
  (3)關於連續犯，修正前刑法第五十六條之規定，業於九十四年
    二月二日修正廢除，並於九十五年七月一日施行，此條文廢
    除雖非犯罪構成要件之變更，但顯已影響行為人刑罰之法律
    效果，自屬法律有變更。查刑法第二百十五條之罪法定最重
    本刑為三年以下有期徒刑，而被告己○○、辛○○上開犯行
    各有四次，依修正後刑法將四次犯行分論併罰之結果，得處
    十二年以下有期徒刑，比較新舊法結果，以舊刑法較有利於
    被告，自應適用修正前刑法第五十六條之規定，認被告己○○、辛○○先後四次犯行，時間緊接，方法相同，觸犯構成
    要件相同之罪名，顯均係基於概括犯意而為之，為連續犯，
    應依修正前刑法第五十六條之規定各論以一罪，且均加重其
    刑。被告己○○部分並先加重後減輕之。
  (4)關於易科罰金折算標準，修正前刑法第四十一條第一項前段
    規定：「犯最重本刑為五年以下有期徒刑以下之刑之罪，而
    受六個月以下有期徒刑或拘役之宣告，因身體、教育、職業
    、家庭之關係或其他正當事由，執行顯有困難者，得以一元
    以上三元以下折算一日，易科罰金。」。又依被告行為時即
    修正前罰金罰鍰提高標準條例第二條（現已刪除）規定，將
    原定數額提高為一百倍折算一日，故被告行為時之易科罰金
    折算標準，係以銀元一百元以上三百元以下折算一日，經折
    算為新臺幣後，應以新臺幣三百元以上九百元以下折算一日
    。而修正後刑法第四十一條第一項前段則規定：「犯最重本
    刑為五年以下有期徒刑以下之刑之罪，而受六個月以下有期
    徒刑或拘役之宣告者，得以新臺幣一千元、二千元或三千元
    折算一日，易科罰金。」，是依修正後刑法第四十一條規定
    ，其最低之易科罰金折算標準為新臺幣一千元，比較新、舊
    法適用之結果，自以修正前之刑法第四十一條規定較有利於
    被告。又罰金刑之最低額因刑法第三十三條第五款之修正，
    由原先經罰金罰鍰提高標準條例提高後之銀圓一百元（合新
    臺幣三百元），再提高為新臺幣一千元，亦以修正前之規定
    有利於行為人。
  3.爰審酌被告己○○為執業會計師，受委任辦理榖保家商財務
    報表之查核簽證工作，被告辛○○則協助被告己○○進行查
    核，且均領有報酬，竟怠於依會計師查核簽證財務報表規則
    ，採行必要之查核程序，僅以書面審核，致未能及早發現榖
    保家商經費遭挪用之情事，對於榖保家商會計制度及財務之
    健全發展、教育部監督私立學校會計制度之正確性，均有嚴
    重不良之影響，所生危害非輕，並兼衡其等犯罪之動機、目
    的、犯罪手段、智識程度及其二人犯罪後均否認犯行之態度
    等一切情狀，分別量處如主文第一項、第二項所示之刑，並
    依修正前刑法第四十一條第一項前段規定均諭知易科罰金之
    折算標準，以資懲儆。至被告己○○、辛○○雖均無刑事犯
    罪紀錄，有臺灣高等法院被告前案紀錄表各一件在卷可按，
    然審酌其等犯罪之情節非輕，於犯罪後均否認犯行之態度，
    認尚不宜為緩刑之宣告，附此敘明。
二、無罪部分即被告子○○○、寅○○部分：
  (一)公訴意旨略以：被告子○○○、寅○○係蘇高愛之三媳婦及
    長孫，詎蘇高愛明知該校設於世華聯合商業銀行北三重分行
    、000000000000帳號之支票帳戶（下稱甲專戶
    ）與同分行、000000000000號活期儲蓄存款帳
    戶（下稱乙專戶）等二個帳戶，非屬其個人帳戶、乃學校專
    用之銀行帳戶，且上該銀行專戶內之經費源於該校學生繳交
    之學費、雜費及教育部推廣私校教育之補助款，依據私立學
    校法施行細則第四十三條第二項規定，不得寄託或借貸與董
    事及其他個人或非金融事業機構，竟仍意圖為自己不法所有
    ，與子○○○、寅○○共同基於概括犯意，利用其擔任該校
    董事長得以控管該校財務之機會，以下列方式挪用、侵占該
    校資產並予以侵占入己：
  1.於八十五年二月二十八日起迄八十九年五月三十一日期間內
    ，屢次指示基於概括幫助之未必故意、擔任該校會計主任、
    出納職務之郭惠如、乙○○二人依據其指定之金額、日期等
    資料，開具該校甲專戶之支票，逕交給蘇高愛蓋章後提現或
    轉存蘇高愛個人帳戶或購買臺灣銀行支票或轉存入知情之寅
    ○○或不知情之林九安、張大娟、戊○○等人或大板根育樂
    股份有限公司之帳戶內。（惟八十九年五月以前，甲專戶支
    票僅由該校出納、董事長核章後，即可兌領，嗣經教育部糾
    正後，甲專戶支票須由該校出納、會計、校長、董事長四人
    核章始可兌領）八十九年八月一日起迄八十九年十一月二十
    日期間，復屢次指示擔任該校會計主任、出納職務之郭惠如
    、乙○○二人依據其指定之金額、日期等資料，開具該校甲
    專戶之支票後，逕交給蘇高愛，再由蘇高愛蓋章並蓋用經庚○○（經本院另行審結）事先授權同意其使用之印章後，轉
    存入蘇高愛個人帳戶或提供銀行作為蘇高愛個人短期借款之
    擔保或購買銀行之無記名存單或轉存入案外人湯金龍、大板
    根育樂股份有限公司等之帳戶內（甲專戶存款遭挪用所開立
    支票號碼、日期、金額、流入帳戶帳號、受款人等資料，詳
    如附表一所示）。
  2.於八十五年二月二十三日至八十九年五月十日期間內，另屢
    次指示基於概括幫助之未必故意、擔任該校會計主任、出納
    職務之郭惠如、乙○○二人依據其指定之金額、日期等資料
    ，填具該校乙專戶之活期儲蓄存款取款憑條後，逕交給蘇高
    愛蓋章後，提現或轉匯入蘇高愛個人帳戶或轉匯入知情之寅
    ○○或不知情之戊○○、洪陣榮、大板根育樂股份有限公司
    等之帳戶。於八十九年八月一日至八十九年十二月八日期間
    內，則屢次指示擔任該校會計主任、出納職務之郭惠如、乙○○二人依據其指定之金額、日期等資料，填具該校乙專戶
    之活期儲蓄存款取款憑條，逕交給蘇高愛蓋章並蓋用經庚○○事先授權同意其使用之印章後，提現或轉匯入蘇高愛個人
    帳戶或轉匯入不知情之蘇旭凱帳戶內。（乙專戶存款遭挪用
    之日期、金額、流入之帳戶帳號、受款人等資料，詳如附表
    二所示，蘇旭凱另為不起訴處分）。
  3.蘇高愛於上述期間內總計挪用穀保家商甲、乙專戶之款項共
    計三億六千八百四十六萬一千二百八十七元。其中約三千五
    百二十七萬餘元係存入知情之寅○○帳戶內，另有約四千五
    百五十餘萬元流入大板根育樂股份有限公司帳戶內、五千二
    百五十二萬餘元流入戊○○個人帳戶內，而流入大板根育樂
    股份有限公司或戊○○個人帳戶內共計九千八百餘萬元，大
    板根育樂股份有限公司或戊○○個人所支付之利息及事後償
    還之本金，部分由寅○○收受。部分由由知情之子○○○收
    受並將之據為己有。嗣因九十年度教育部中部辦公室加強辦
    理私校財務查核工作，於九十年七月及十一月間派員赴穀保
    家商查帳時，發現該校年度決算會計帳目與銀行存款有不平
    衡現象，且發現該校為求會計帳目平衡，在九十年四月份之
    「現金及銀行存款月報表」之摘要欄之銀行存款科目、一五
    三五四七號帳戶（該帳戶業已停用）虛列現金存款九千三百
    八十萬七千一百十一元，經教育部中部辦公室函報本署發交
    法務部調查局台北縣調查站深入追查後，始悉上情。因認被
    告寅○○、子○○○所為，均涉犯刑法第三百三十六條第二
    項之業務侵占罪嫌等語。
  (二)按犯罪事實應依證據認定之，無證據不得認定犯罪事實；不
    能證明被告犯罪者，應諭知無罪之判決，刑事訴訟法第一百
    五十四條第二項及第三百零一條第一項分別定有明文。次按
    認定不利於被告之事實須依積極證據，苟積極證據不足為不
    利於被告事實之認定時，即應為有利於被告之認定（最高法
    院三十年臺上字第八一六號判例意旨參照）；又檢察官對於
    起訴之犯罪事實，倘其所提出之證據，不足為被告有罪之積
    極證明，或其指出之證明方法，無從說服法院以形成被告有
    罪之心證，基於無罪推定之原則，自應為被告無罪判決之諭
    知（最高法院九十二年臺上字第一二八號判例意旨參照）
  (三)本件公訴人認被告子○○○、寅○○涉犯業務侵占罪嫌，主
    要係以被告寅○○之自白、證人戊○○、丁○○○、甲○○
    、壬○○於法務部調查局臺北縣調查站及偵查中之陳述、榖
    保家商之銀行專戶提款電腦資料及支出傳票等影本、榖保家
    商之會計帳冊、支票存根等支出憑證、新安公司之帳證、大
    板板根公司之帳證、教育部九十一年四月二十三日部授教中
    （三）字第○九一○五○六二九五號函、九十年九月四日九
    ○教中（三）字第九○五一四三七三號函、穀保家商九十年
    十二月三日九○穀職鴻字第○○一七八五號函、穀保家商八
    十九年六月，九十年四月、五月、六月、七月、八月、九月
    、十月、十一月、十二月、九十一年一月、二月現金及銀行
    存款月報表、世華聯合商業銀行北三重分行帳號00000
    0000000號支存帳戶印鑑卡及帳號00000000
    00000號活期儲蓄存款帳戶印鑑卡、世華聯合商業銀行
    北三重分行帳號000000000000號活期儲蓄存款
    帳戶交易明細表、世華聯合商業銀行帳號00000000
    0000號支存交易明細表、寅○○世華聯合商業銀行帳號
    00000000000號帳戶交易明細表、蘇高愛世華聯
    合商業銀行帳號000000000000號帳戶交易明細
    表、世華聯合商業銀行九十年十一月十六日、九十年十一月
    三十日、九十年十二月二十七日、九十一年一月九日、九十
    一年二月一日出具之穀保家商帳號00000000000
    0號、帳號000000000000號帳戶存款餘額證明
    書、世華聯合商業銀行北三重分行帳號000000000
    000號支存帳戶如附表一所示支票影本、世華聯合商業銀
    行北三重分行帳號000000000000號帳戶如附表
    二所示之取款憑條影本、匯款單、蘇高愛借款予他人之資料
    等件，資為論據。訊據被告子○○○固坦承於蘇高愛過世後
    ，曾按月收取證人戊○○交付之利息；被告寅○○固坦承曾
    開立國泰世華銀行北三重分行戶名寅○○、帳號00000
    00號、000000000000號帳戶供蘇高愛使用，
    並提供其臺北市○○街○段九十六巷十二號四樓之房地供蘇
    高愛向銀行抵押借款，蘇高愛過世後，伊曾提示發票人為戊○○之二張各二百萬元支票等事實，惟均堅決否認有何業務
    侵占之犯行，被告子○○○辯稱：伊未參與蘇高愛、穀保家
    商資金的調度，伊雖曾收受證人戊○○按月交付之利息，但
    是在蘇高愛過世後戊○○說有向蘇高愛借錢，通知伊收取利
    息，才知道高愛借錢給戊○○，之前並不知情等語；被告寅
    ○○辯稱：1.伊對於蘇高愛資金財務調度情形並未參與亦不
    知情，國泰世華銀行北三重分行0000000號、000
    000000000號帳戶，是蘇高愛請郭惠如通知伊到她
    辦公室簽名開戶，伊不知開戶之原因及用途，存摺、印章也
    都交給蘇高愛使用，伊從未過問；2.伊雖同意提供房地供蘇
    高愛向銀行抵押借款，但該房地係蘇高愛買給伊的，伊無從
    拒絕，也不知道榖保家商資金缺口之原因；3.伊在學校的職
    務並未涉及學校財務，戊○○的利息支票是蘇高愛過世後，
    伊才提示，並沒有參與蘇高愛生前穀保家商財務調度之事等
    語。
  (四)經查：
  1.關於子○○○是否參與蘇高愛侵占榖保家商經費之行為，據
    證人郭惠如於本院審理時結證稱：子○○○並沒有參與學校
    資金的調度等語（見本院九十五年十月十一日審判筆錄第十
    五頁）；證人庚○○於本院審理時結證稱：子○○○在學校
    管理合作社，但不曾就學校財務向伊表示意見等語（見本院
    上開審判筆錄第三十三頁）；證人戊○○於本院審理時結證
    稱：伊曾擔任榖保家商董事，伊與蘇高愛大部分是以電話聯
    繫借貸的事情，或是由伊妻子丁○○○跟蘇高愛談，蘇高愛
    過世之前的學校董事會，伊沒有看過子○○○出席，伊是在
    蘇高愛過世之後才認識子○○○等語（見本院九十五年十月
    十八日審判筆錄第五頁以下）；證人丁○○○於本院審理時
    結證稱：關於借貸之事，有時戊○○會跟蘇高愛談，但大部
    分都是伊跟蘇高愛談。伊是在蘇高愛過世以後，才在穀保家
    商第一次見到子○○○，以前沒有見過面。蘇高愛過世後，
    子○○○沒有主動出面處理戊○○與蘇高愛之間的債務，只
    是在蘇高愛過世後，伊有請他們延期清償等語（見本院九十
    五年十月十八日審判筆錄第十二頁以下）；證人甲○○於本
    院審理時結證稱：伊在蘇高愛過世之後，有看過子○○○到
    公司來，伊不清楚她為何到公司等語（見本院九十五年十月
    十八日審判筆錄第十八頁以下）；證人壬○○於本院審理時
    結證稱：「（你以個人名義跟蘇高愛借錢的情形為何？）我
    跟蘇高愛認識很久，我投資的事業如果有困難，我會先跟蘇
    高愛借錢。（是否曾委託癸○○○出面處理與蘇高愛借款的
    事情？）借貸的事情大部分是我與蘇高愛處理，有時候我會
    把蘇高愛交給我支票交給我太太癸○○○存入銀行。（你從
    何時擔任穀保家商董事？）我曾擔任過一屆董事。（蘇高愛
    過世後至今，子○○○有無向你收取利息、本金？）沒有。
    （你跟蘇高愛在商談借款的金額、利息及交付清償本金、利
    息支票及蘇高愛把借款支票交給你的借貸過程中，有無看到
    子○○○有協助蘇高愛處理借款的事情）都沒有看過等語（
    見本院九十五年十月二十五日上午審判筆錄第五頁以下）；
    證人癸○○○於本院審理時結證稱：（有無代壬○○出面向
    蘇高愛處理借款的事情？）我有到穀保家商去拿支票領錢，
    有跟蘇高愛或會計接洽，我拿到支票後就會存到壬○○的個
    人合庫帳戶或是提領現金。（你去借款時，是否曾向子○○○拿過支票？）沒有。（你跟蘇高愛借款往來時，子○○○
    有無參與？）沒有等語（見本院九十五年十月二十五日上午
    審判筆錄第十二頁以下）；證人丑○○於本院審理時結證稱
    ：子○○○曾任職於穀保家商，但沒有管理學校的財務等語
    （見本院九十五年十月二十五日下午審判筆錄第頁以下）。
    是由上開證人之證詞可知，蘇高愛侵占榖保家商經費之過程
    ，被告子○○○均未參予，被告子○○○亦不曾過問或管理
    榖保家商之財務；而被告子○○○雖曾按月向證人戊○○收
    取十四萬元利息，用以清償蘇高愛向銀行之貸款，然此係在
    蘇高愛過世後，經證人戊○○告知其曾向蘇高愛借款，被告
    子○○○始知蘇高愛借款予證人戊○○之事，自不能遽認被
    告子○○○就蘇高愛侵占榖保家商經費之行為，與蘇高愛間
    有何犯意聯絡與行為分擔。是以被告子○○○辯稱上情，堪
    以採信。
  2.被告寅○○固坦承開設國泰世華銀行北三重分行戶名寅○○
    、帳號0000000號、000000000000號帳
    戶供蘇高愛使用，並提供其臺北市○○街○段九十六巷十二
    號四樓之房地供蘇高愛向銀行抵押借款之事實，復有國泰世
    華銀行北三重分行九十五年一月十二日（九五）國世銀北三
    重字第四號函文暨開戶申請書、抵押權設定約定書、交易明
    細表；國泰世華銀行北三重分行九十五年八月二日（九五）
    國世銀北三重字第○○九○號函暨開戶申請書、抵押權設定
    約定書、交易明細表各一份附卷可稽（見本院卷(一)、卷(三)）
    。惟關於國泰世華銀行北三重分行戶名寅○○、帳號000
    0000號、000000000000號帳戶之用途、被
    告寅○○在榖保家商任職情形及被告寅○○是否參與蘇高愛
    侵占榖保家商經費之行為，據證人丙○○於本院審理時結證
    稱：「（世華銀行北三重分行戶名寅○○、帳號00000
    00號、000000000000號帳戶由何人辦理開戶
    ？）開戶的事情蘇高愛會請國泰世華北三重分行職員到校辦
    理開戶，蘇高愛會通知寅○○過來簽名，寅○○的身分證件
    是蘇高愛交給我的，開戶時，寅○○有在場，我無奈地告訴
    寅○○，是董事長交代，請他簽名。（蘇高愛借用寅○○上
    開二帳戶的目的？）要先把代辦費從學校帳戶轉進去寅○○
    的帳戶，方便蘇高愛可以將錢拿去運用借人，等到廠商請款
    時，再從寅○○的帳戶提款出來。（上開寅○○帳戶存摺或
    印章是何人保管？）蘇高愛保管。蘇高愛會從這個帳戶借錢
    給別人，我會幫蘇高愛填好資料，由蘇高愛蓋完章後，再由
    我去辦理轉帳等手續。（寅○○名下貴陽街房子辦理抵押是
    何人辦理？）是蘇高愛請銀行的人來學校辦，簽名會請寅○○本人來簽名。（蘇高愛有無向寅○○表示辦理抵押原因？
    ）我沒有當面聽到，但蘇高愛跟我說要用寅○○的房子抵押
    還學校錢。（寅○○於八十九年之前，有無於穀保家商擔任
    職務？）他曾擔任學校總務處幹事、組長職務。（從寅○○
    上開帳戶匯款出去時，有無通知寅○○？）沒有。因為存摺
    、印章都在蘇高愛手上，是由蘇高愛指示我，寅○○從來沒
    有問過我。（起訴書第二十頁第二筆一千四百五十萬元短擔
    蘇高愛之意？）這筆是指以寅○○的不動產向銀行辦理貸款
    ，於八十九年八月二日將這筆款項還給銀行。（寅○○是否
    知道你清償這筆款項？）他不知道，是蘇高愛叫我去還的。
    （上開貸款利息如何繳納？）蘇高愛自己繳的。（寅○○有
    無向你詢問過上開帳戶存提款情形？）沒有。（戊○○、大
    板根與蘇高愛談借款時，寅○○有無在場？）沒有。（九十
    二年度偵字第一六四五○號偵查卷第二五九頁發票人為戊○○的兩張面額各二百萬元支票、票號四四七九四四號、00
    00000號，蘇高愛死亡前，有無請你到銀行撤票？）沒
    有，這兩張日期是蘇高愛過世後的日期。（蘇高愛死亡後，
    你有無將兩張面額各兩百萬元的支票交給丑○○？）有的，
    發票人是戊○○。蘇高愛過世前交代要撤票，繼續再跟戊○○換票，但這兩張都已經存入銀行，我有去銀行撤回，還來
    不及交給蘇高愛，蘇高愛就過世，我就交給丑○○，後來我
    聽丑○○說她將這兩張支票交給寅○○的太太。（除此之外
    ，有無交付任何支票給丑○○、寅○○、寅○○的太太？）
    好像沒有等語綦詳（見本院九十五年十月十一日審判筆錄第
    十一頁以下）。又證人乙○○於本院審理時結證稱：（任職
    期間，寅○○有無於穀保家商擔任職務？）我八十三年到學
    校時，他在總務處任職，他何時離職我不清楚。（是否知道
    寅○○0000000號帳戶之用途？）我不知道，我只知
    道蘇高愛有用過寅○○的帳戶。（為何知道蘇高愛有使用寅
    ○○的帳戶？）我曾經經手過要提款、存款到寅○○帳戶。
    （使用寅○○帳戶時，寅○○帳戶存摺或印章是何人交給你
    ？）蘇高愛把提單蓋好章連同存摺交給我。（寅○○是否知
    道其帳戶有這些錢進出？）應該不知道。（寅○○於總務處
    工作內容與出納、會計有無關係？）沒有。」等語（見本院
    上開審判筆錄第二十七頁以下）。再證人庚○○於本院審理
    時結證稱：（寅○○有無參與學校業務經營？他擔任總務處
    組長，管設備、學校財產卡。（寅○○是否曾就學校財務向
    你表示意見？）沒有。」等語明確（見本院上開審判筆錄第
    三十三頁）。另參以證人戊○○於本院審理時結證稱：伊跟
    蘇高愛借貸時，現金或支票並不曾交給寅○○等語（見本院
    九十五年十月十八日審判筆錄第九頁）；證人丁○○○於本
    院審理時結證稱：「（目前壬○○向蘇高愛之借款，還有多
    少未清償？）一千四百萬元，蘇高愛過世之前尚積欠一千八
    百萬元，蘇高愛過世之後，又清償四百萬元，是寅○○的太
    太在蘇高愛過世以後，有一天打電話給我說有兩張各二百萬
    元的支票，她要去兌領，請我先把錢準備好。（何寅○○的
    太太要你把錢準備好，你就照做？）因為寅○○的太太有支
    票。我記得丑○○之前來我們公司，當時兩張兩百萬元的支
    票在丑○○那邊，我跟丑○○說請她讓我延票。我沒有問為
    何支票會到寅○○太太的手上，因為他們是同一家族。（上
    開兩張兩百萬元支票是否是為了支付向蘇高愛借款的本金、
    利息？）是的。（丑○○拿兩張各兩百萬元的支票，你請求
    延票時，有無另外開利息支票給丑○○？）有的。請求延票
    、兌領支票都是在蘇高愛過世之後的事情。（壬○○跟蘇高
    愛調借現金所開的本金、利息支票，是否曾經請甲○○送給
    寅○○？）沒有，我本人也沒有。（蘇高愛過世後，寅○○
    有無出面處理過你們與蘇高愛之債務問題？）寅○○沒有主
    動出面處理我們與蘇高愛之間的債務，只是在蘇高愛過世後
    ，我有請他們讓我們延期清償。」等語（見本院九十五年十
    月十八日審判筆錄第十三頁以下）；證人甲○○於本院審理
    時結證稱：（是否認識寅○○？）蘇高愛死亡之後，寅○○
    有到過我們公司找戊○○，但我不清楚他為何到我們公司。
    （蘇高愛過世前，你到穀保家商有無見過寅○○？）沒有，
    當時我不認識寅○○。」等語（見本院九十五年十月十八日
    審判筆錄第十八頁以下）；證人壬○○於本院審理時結證稱
    ：（蘇高愛過世後至今，寅○○有無向你收取利息、本金？
    ）沒有。（你跟蘇高愛在商談借款的金額、利息及交付清償
    本金、利息支票及蘇高愛把借款支票交給你的借貸過程中，
    有無看到寅○○有協助蘇高愛處理借款的事情？）都沒有看
    過。」等語（見本院九十五年十月二十五日審判筆錄第八頁
    以下）；證人癸○○○於本院審理時結證稱：（你去借款時
    ，是否曾向寅○○、子○○○拿過支票？）沒有。（你拿借
    款利息支票給蘇高愛時，有無將支票交給寅○○？）沒有。
    」等語（見本院九十五年十月二十五日審判筆錄第十二頁以
    下）；證人丑○○於本院審理時結證稱：（戊○○是否曾將
    華泰銀行兩張各兩百萬元支票交給你兌現？）因為戊○○主
    動跟我提起欠蘇高愛錢，我去問郭惠如，郭惠如說有兩張各
    兩百萬元支票，就交給我，戊○○的太太說要延票，延票之
    後我就把支票交給寅○○的太太，因為我不太清楚這個錢是
    否跟蘇高愛的借款，我又已經拋棄繼承，所以就交給他們自
    己去處理。（郭惠如是否係在蘇高愛過世後將兩張面額各兩
    百萬元支票交給你？）是的。（這兩張各兩百萬元的支票不
    是交給其他繼承人，而是交給寅○○或寅○○的太太，是否
    因為他們對支票的來源或簽發比較清楚？）不是。因為我拋
    棄繼承後，繼承人只剩我哥哥及寅○○兩名，因為寅○○的
    父母都不在，我是寅○○的姑姑，我就把支票交給寅○○。
    （寅○○是否有管理學校的財務？）沒有。」等語（見本院
    九十五年十月二十五日下午審判筆錄第十七頁以下）。是由
    上開證人之證詞可知，蘇高愛侵占榖保家商經費之過程，被
    告寅○○均未參與，被告寅○○亦不曾過問或管理榖保家之
    財務事宜；而被告寅○○雖曾開設國泰世華銀行北三重分行
    帳號0000000號、000000000000號帳戶
    供蘇高愛使用，並提供其臺北市○○街○段九十六巷十號四
    樓之房地供蘇高愛向銀行抵押借款，然帳戶之存摺及印章均
    由蘇高愛保管，被告寅○○對於上開帳戶及蘇高愛向銀行貸
    款之用途均未過問，蘇高愛指示證人丙○○由該帳戶提現或
    轉匯金錢，亦未通知被告寅○○，且貸款之本息都由蘇高愛
    自己清償；而被告寅○○雖曾收取發票人為戊○○之二張各
    二百萬元支票，然此係在蘇高愛過世後，經證人戊○○告知
    證人丑○○其曾向蘇高愛借款，並交付二張各二百萬元之利
    息支票予證人丑○○，證人丑○○再交付被告寅○○，被告
    寅○○始知蘇高愛借款予證人戊○○之事，自不能遽認被告
    寅○○就蘇高愛挪用榖保家商經費之行為有何犯意聯絡與行
    為分擔。是以被告寅○○以上開情辭置辯，堪以採信。
  (五)綜上所述，公訴人所舉前開認定被告子○○○、寅○○涉犯
    業務侵占罪嫌之證據，未能積極證明被告子○○○、寅○○
    就蘇高愛前揭業務侵占犯行，與蘇高愛有何犯意聯絡或行為
    分擔，本件關於被告子○○○、寅○○犯罪之證明，尚未達
    於通常一般之人均不致有所懷疑，而得確信其為真實之程度
    ，殊無從為有罪之確信。此外，復查無其他積極證據足資證
    明被告子○○○、寅○○有公訴人所指之上開犯行，本案不
    能證明被告子○○○、寅○○犯罪，揆諸首揭判例意旨及說
    明，自應為被告子○○○、寅○○無罪之諭知。
據上論斷，應依刑事訴訟法第二百九十九條第一項前段、第三百
條、第三百零一條第一項，刑法第二條第一項前段、修正前第二
十八條、修正前第五十六條、第十八條第三項、第二百十六條、
第二百十五條、修正前第四十一條第一項前段，罰金罰鍰提高標
準條例第一條前段、修正前第二條，判決如主文。
本案經檢察官楊四猛提起公訴，檢察官溫祖德到庭執行職務。
中  華  民  國   九十五   年    十一    月   二十七   日
                刑事第十庭   審判長法  官  樊季康
                                   法  官  劉元斐
                                   法  官  張筱琪
以上正本證明與原本無異
如不服本判決應於送達後十日內向本院提出上訴狀
                                   書記官  廖舜宜
中  華  民  國   九十五   年    十一    月   二十七   日
附錄本案論罪科刑法條全文：
中華民國刑法第二百十五條
(業務上文書登載不實罪)
從事業務之人，明知為不實之事項，而登載於其業務上作成之文
書，足以生損害於公眾或他人者，處三年以下有期徒刑、拘役或
五百元以下罰金。
中華民國刑法第二百十六條
(行使偽造變造或登載不實之文書罪)
行使第二百十條至第二百十五條之文書者，依偽造、變造文書或
登載不實事項或使登載不實事項之規定處斷。
  ┌───────────────────────────┐
  │附表一：臺北縣穀保家商世聯合商業銀行北三重分行帳號０３│
  │000000000號支存帳戶（甲專戶）遭挪用資金流向  │
  │（８９年５月以前支票經手人為郭惠如、蘇高愛；８９年５月│
  │以後支票經手人為出納、會計、校長、董事長，即乙○○、郭│
  │惠如、庚○○、蘇高愛）                                │
  ├───┬───┬────┬───┬──────┬───┤
  │支  票│支  票│金    額│流入帳│受款人      │經手人│
  │日  期│號  碼│        │戶帳號│            │      │
  ├───┼───┼────┼───┼──────┼───┤
  │850228│427860│  910000│210155│寅○○      │郭惠如│
  │      │      │        │6     │            │蘇高愛│
  ├───┼───┼────┼───┼──────┼───┤
  │850430│427879│ 0000000│      │蘇高愛      │郭惠如│
  │      │      │        │      │            │蘇高愛│
  ├───┼───┼────┼───┼──────┼───┤
  │850502│427889│  730000│      │林九安      │郭惠如│
  │      │      │        │      │            │蘇高愛│
  ├───┼───┼────┼───┼──────┼───┤
  │850507│427891│  622650│220482│張大娟      │郭惠如│
  │      │      │        │550   │            │蘇高愛│
  ├───┼───┼────┼───┼──────┼───┤
  │850508│427884│  900000│      │蘇高愛      │郭惠如│
  │      │      │        │      │            │蘇高愛│
  ├───┼───┼────┼───┼──────┼───┤
  │850509│427894│  700000│      │蘇高愛      │郭惠如│
  │      │      │        │      │            │蘇高愛│
  ├───┼───┼────┼───┼──────┼───┤
  │850516│427897│  550000│      │蘇高愛      │郭惠如│
  │      │      │        │      │            │蘇高愛│
  ├───┼───┼────┼───┼──────┼───┤
  │850518│427898│  300000│      │蘇高愛      │郭惠如│
  │      │      │        │      │            │蘇高愛│
  ├───┼───┼────┼───┼──────┼───┤
  │850531│555106│  200000│      │蘇高愛      │郭惠如│
  │      │      │        │      │            │蘇高愛│
  ├───┼───┼────┼───┼──────┼───┤
  │850605│555110│  480000│      │蘇高愛      │郭惠如│
  │      │      │        │      │            │蘇高愛│
  ├───┼───┼────┼───┼──────┼───┤
  │850607│555113│ 0000000│      │蘇高愛      │郭惠如│
  │      │      │        │      │            │蘇高愛│
  ├───┼───┼────┼───┼──────┼───┤
  │850607│555112│  270000│      │蘇高愛      │郭惠如│
  │      │      │        │      │            │蘇高愛│
  ├───┼───┼────┼───┼──────┼───┤
  │850610│555114│ 0000000│350210│戊○○      │郭惠如│
  │      │      │        │448030│            │蘇高愛│
  ├───┼───┼────┼───┼──────┼───┤
  │850611│555104│  500000│      │蘇高愛      │郭惠如│
  │      │      │        │      │            │蘇高愛│
  ├───┼───┼────┼───┼──────┼───┤
  │850613│427895│  300000│      │蘇高愛      │郭惠如│
  │      │      │        │      │            │蘇高愛│
  ├───┼───┼────┼───┼──────┼───┤
  │850617│555125│  250000│      │蘇高愛      │郭惠如│
  │      │      │        │      │            │蘇高愛│
  ├───┼───┼────┼───┼──────┼───┤
  │850627│555132│00000000│700101│大板根育樂  │郭惠如│
  │      │      │        │1286  │            │蘇高愛│
  ├───┼───┼────┼───┼──────┼───┤
  │850718│555103│  660000│      │蘇高愛      │郭惠如│
  │      │      │        │      │            │蘇高愛│
  ├───┼───┼────┼───┼──────┼───┤
  │850729│555116│ 0000000│      │蘇高愛      │郭惠如│
  │      │      │        │      │            │蘇高愛│
  ├───┼───┼────┼───┼──────┼───┤
  │850819│555151│  670700│      │蘇高愛      │郭惠如│
  │      │      │        │      │            │蘇高愛│
  ├───┼───┼────┼───┼──────┼───┤
  │850819│555167│  400000│      │蘇高愛      │郭惠如│
  │      │      │        │      │            │蘇高愛│
  ├───┼───┼────┼───┼──────┼───┤
  │850824│555150│  720700│      │提現        │郭惠如│
  │      │      │        │      │            │蘇高愛│
  ├───┼───┼────┼───┼──────┼───┤
  │850829│555118│ 0000000│      │提現        │郭惠如│
  │      │      │        │      │            │蘇高愛│
  ├───┼───┼────┼───┼──────┼───┤
  │850902│555119│ 0000000│      │提現        │郭惠如│
  │      │      │        │      │            │蘇高愛│
  ├───┼───┼────┼───┼──────┼───┤
  │850903│555200│  950000│      │提現        │郭惠如│
  │      │      │        │      │            │蘇高愛│
  ├───┼───┼────┼───┼──────┼───┤
  │850907│579703│  800000│      │提現        │郭惠如│
  │      │      │        │      │            │蘇高愛│
  ├───┼───┼────┼───┼──────┼───┤
  │850923│579704│  700000│      │蘇高愛      │郭惠如│
  │      │      │        │      │            │蘇高愛│
  ├───┼───┼────┼───┼──────┼───┤
  │851001│579705│  850000│      │蘇高愛      │郭惠如│
  │      │      │        │      │            │蘇高愛│
  ├───┼───┼────┼───┼──────┼───┤
  │851007│579772│ 0000000│145502│戊○○      │郭惠如│
  │      │      │        │53766 │            │蘇高愛│
  ├───┼───┼────┼───┼──────┼───┤
  │851011│579771│ 0000000│315060│癸○○○    │郭惠如│
  │      │      │        │04767 │            │蘇高愛│
  ├───┼───┼────┼───┼──────┼───┤
  │851019│579777│ 0000000│145502│戊○○      │郭惠如│
  │      │      │        │53766 │            │蘇高愛│
  ├───┼───┼────┼───┼──────┼───┤
  │851130│591869│ 0000000│007001│大板根育樂  │郭惠如│
  │      │      │        │011286│            │蘇高愛│
  ├───┼───┼────┼───┼──────┼───┤
  │860120│606742│ 0000000│      │台支四張    │郭惠如│
  │      │      │        │      │            │蘇高愛│
  ├───┼───┼────┼───┼──────┼───┤
  │860120│606741│ 0000000│      │蘇高愛      │郭惠如│
  │      │      │        │      │            │蘇高愛│
  ├───┼───┼────┼───┼──────┼───┤
  │860227│622706│00000000│      │無記名存單  │郭惠如│
  │      │      │        │      │            │蘇高愛│
  ├───┼───┼────┼───┼──────┼───┤
  │860304│622713│ 0000000│145502│戊○○      │郭惠如│
  │      │      │        │53766 │            │蘇高愛│
  ├───┼───┼────┼───┼──────┼───┤
  │860304│622716│ 0000000│007001│大板根育樂  │郭惠如│
  │      │      │        │011286│            │蘇高愛│
  ├───┼───┼────┼───┼──────┼───┤
  │860524│642647│ 0000000│145502│戊○○      │郭惠如│
  │      │      │        │53766 │            │蘇高愛│
  ├───┼───┼────┼───┼──────┼───┤
  │860526│642652│ 0000000│      │提現        │郭惠如│
  │      │      │        │      │            │蘇高愛│
  ├───┼───┼────┼───┼──────┼───┤
  │860527│642653│ 0000000│004307│壬○○      │郭惠如│
  │      │      │        │654200│            │蘇高愛│
  │      │      │        │29    │            │      │
  ├───┼───┼────┼───┼──────┼───┤
  │860710│657718│ 0000000│      │蘇高愛      │郭惠如│
  │      │      │        │      │            │蘇高愛│
  ├───┼───┼────┼───┼──────┼───┤
  │860827│665906│ 0000000│361336│蘇高愛      │郭惠如│
  │      │      │        │6     │            │蘇高愛│
  ├───┼───┼────┼───┼──────┼───┤
  │860918│665918│ 0000000│511561│蘇高愛、陳月│郭惠如│
  │      │      │        │69    │裡          │蘇高愛│
  ├───┼───┼────┼───┼──────┼───┤
  │861128│684270│ 0000000│350210│戊○○      │郭惠如│
  │      │      │        │448030│            │蘇高愛│
  ├───┼───┼────┼───┼──────┼───┤
  │861204│684280│00000000│145502│戊○○      │郭惠如│
  │      │      │        │53766 │            │蘇高愛│
  ├───┼───┼────┼───┼──────┼───┤
  │861217│684292│ 0000000│028896│洪陣榮      │郭惠如│
  │      │      │        │602235│            │蘇高愛│
  │      │      │        │8     │            │      │
  ├───┼───┼────┼───┼──────┼───┤
  │870109│695042│ 0000000│      │蘇高愛      │郭惠如│
  │      │      │        │      │            │蘇高愛│
  ├───┼───┼────┼───┼──────┼───┤
  │870427│718053│ 0000000│028896│洪陣榮      │郭惠如│
  │      │      │        │602235│            │蘇高愛│
  │      │      │        │8     │            │      │
  ├───┼───┼────┼───┼──────┼───┤
  │870428│718056│ 0000000│甲3612│林添壽      │郭惠如│
  │      │      │        │807   │            │蘇高愛│
  ├───┼───┼────┼───┼──────┼───┤
  │870430│718057│ 0000000│021196│甲○○      │郭惠如│
  │      │      │        │602699│            │蘇高愛│
  │      │      │        │3     │            │      │
  ├───┼───┼────┼───┼──────┼───┤
  │870518│718077│ 0000000│382030│陳峰毅      │郭惠如│
  │      │      │        │000633│            │蘇高愛│
  │      │      │        │5     │            │      │
  ├───┼───┼────┼───┼──────┼───┤
  │870527│729621│ 0000000│361336│蘇高愛      │郭惠如│
  │      │      │        │6     │            │蘇高愛│
  ├───┼───┼────┼───┼──────┼───┤
  │870528│729628│ 0000000│      │戊○○      │郭惠如│
  │      │      │        │      │            │蘇高愛│
  ├───┼───┼────┼───┼──────┼───┤
  │870528│718074│ 0000000│390136│蘇高愛      │郭惠如│
  │      │      │        │13366 │            │蘇高愛│
  ├───┼───┼────┼───┼──────┼───┤
  │871118│757041│ 0000000│      │蘇高愛      │郭惠如│
  │      │      │        │      │            │蘇高愛│
  ├───┼───┼────┼───┼──────┼───┤
  │871123│757071│ 0000000│007031│大板根育樂  │郭惠如│
  │      │      │        │061988│            │蘇高愛│
  ├───┼───┼────┼───┼──────┼───┤
  │871209│769803│ 0000000│      │洪進得      │郭惠如│
  │      │      │        │      │            │蘇高愛│
  ├───┼───┼────┼───┼──────┼───┤
  │871211│769804│ 0000000│361336│蘇高愛      │郭惠如│
  │      │      │        │6     │            │蘇高愛│
  ├───┼───┼────┼───┼──────┼───┤
  │871218│769821│ 0000000│361336│蘇高愛      │郭惠如│
  │      │      │        │658692│            │蘇高愛│
  ├───┼───┼────┼───┼──────┼───┤
  │871221│769841│ 0000000│361336│蘇高愛      │郭惠如│
  │      │      │        │6     │            │蘇高愛│
  ├───┼───┼────┼───┼──────┼───┤
  │880119│769877│ 0000000│043076│蘇高愛、蔡春│郭惠如│
  │      │      │        │542002│隆          │蘇高愛│
  │      │      │        │9     │            │      │
  ├───┼───┼────┼───┼──────┼───┤
  │880119│769881│ 0000000│028896│洪陣榮      │郭惠如│
  │      │      │        │602235│            │蘇高愛│
  │      │      │        │8     │            │      │
  ├───┼───┼────┼───┼──────┼───┤
  │880121│769899│ 0000000│      │蘇高愛、李燕│郭惠如│
  │      │      │        │      │紅          │蘇高愛│
  ├───┼───┼────┼───┼──────┼───┤
  │880122│769900│ 0000000│145502│戊○○      │郭惠如│
  │      │      │        │53766 │            │蘇高愛│
  ├───┼───┼────┼───┼──────┼───┤
  │880127│778909│ 0000000│361336│蘇高愛      │郭惠如│
  │      │      │        │6     │            │蘇高愛│
  ├───┼───┼────┼───┼──────┼───┤
  │880129│778937│ 0000000│703106│大板根育樂  │郭惠如│
  │      │      │        │1988  │            │蘇高愛│
  ├───┼───┼────┼───┼──────┼───┤
  │880129│778939│ 0000000│022311│提現劉寶藏  │郭惠如│
  │      │      │        │2817  │            │蘇高愛│
  ├───┼───┼────┼───┼──────┼───┤
  │880130│778933│ 0000000│      │蘇高愛      │郭惠如│
  │      │      │        │      │            │蘇高愛│
  ├───┼───┼────┼───┼──────┼───┤
  │880220│778934│ 0000000│C5691 │蘇高愛      │郭惠如│
  │      │      │        │      │            │蘇高愛│
  ├───┼───┼────┼───┼──────┼───┤
  │880226│778985│ 0000000│043071│大板根育樂  │郭惠如│
  │      │      │        │712592│            │蘇高愛│
  │      │      │        │9     │            │      │
  ├───┼───┼────┼───┼──────┼───┤
  │880315│787105│ 0000000│288966│洪陣榮      │郭惠如│
  │      │      │        │022358│            │蘇高愛│
  ├───┼───┼────┼───┼──────┼───┤
  │880320│787108│ 0000000│288966│洪陣榮      │郭惠如│
  │      │      │        │022358│            │蘇高愛│
  ├───┼───┼────┼───┼──────┼───┤
  │880329│787150│ 0000000│007031│大板根育樂  │郭惠如│
  │      │      │        │061998│            │蘇高愛│
  ├───┼───┼────┼───┼──────┼───┤
  │880610│759063│ 0000000│145502│戊○○      │郭惠如│
  │      │      │        │53766 │            │蘇高愛│
  ├───┼───┼────┼───┼──────┼───┤
  │880910│759201│ 0000000│010004│張萬益      │郭惠如│
  │      │      │        │000019│            │蘇高愛│
  │      │      │        │68    │            │      │
  ├───┼───┼────┼───┼──────┼───┤
  │881004│759266│ 0000000│145502│戊○○      │郭惠如│
  │      │      │        │53766 │            │蘇高愛│
  ├───┼───┼────┼───┼──────┼───┤
  │890229│759503│ 0000000│      │大板根育樂  │郭惠如│
  │      │      │        │      │            │蘇高愛│
  ├───┼───┼────┼───┼──────┼───┤
  │890229│759519│ 0000000│043071│大板根育樂  │郭惠如│
  │      │      │        │712592│            │蘇高愛│
  │      │      │        │9     │            │      │
  ├───┼───┼────┼───┼──────┼───┤
  │890531│759694│ 0000000│043071│大板根育樂  │郭惠如│
  │      │      │        │712592│            │蘇高愛│
  │      │      │        │9     │            │      │
  ├───┼───┼────┼───┼──────┼───┤
  │890801│882027│ 0000000│390136│蘇高愛      │乙○○│
  │      │      │        │13366 │            │郭惠如│
  │      │      │        │      │            │庚○○│
  │      │      │        │      │            │蘇高愛│
  ├───┼───┼────┼───┼──────┼───┤
  │890801│882026│00000000│      │無記名存單  │乙○○│
  │      │      │        │      │            │郭惠如│
  │      │      │        │      │            │庚○○│
  │      │      │        │      │            │蘇高愛│
  ├───┼───┼────┼───┼──────┼───┤
  │890802│882025│00000000│      │短擔蘇高愛  │乙○○│
  │      │      │        │      │            │郭惠如│
  │      │      │        │      │            │庚○○│
  │      │      │        │      │            │蘇高愛│
  ├───┼───┼────┼───┼──────┼───┤
  │890802│882024│00000000│393482│短擔蘇高愛  │乙○○│
  │      │      │        │13583 │            │郭惠如│
  │      │      │        │      │            │庚○○│
  │      │      │        │      │            │蘇高愛│
  ├───┼───┼────┼───┼──────┼───┤
  │890919│882065│ 0000000│043071│大板根育樂  │乙○○│
  │      │      │        │712592│            │郭惠如│
  │      │      │        │9     │            │庚○○│
  │      │      │        │      │            │蘇高愛│
  ├───┼───┼────┼───┼──────┼───┤
  │890930│882090│ 0000000│007031│大板根育樂  │乙○○│
  │      │      │        │061988│            │郭惠如│
  │      │      │        │      │            │庚○○│
  │      │      │        │      │            │蘇高愛│
  ├───┼───┼────┼───┼──────┼───┤
  │891003│882092│ 0000000│390136│蘇高愛      │乙○○│
  │      │      │        │13366 │            │郭惠如│
  │      │      │        │      │            │庚○○│
  │      │      │        │      │            │蘇高愛│
  ├───┼───┼────┼───┼──────┼───┤
  │891120│903238│ 0000000│216472│湯金龍      │乙○○│
  │      │      │        │8     │            │郭惠如│
  │      │      │        │      │            │庚○○│
  │      │      │        │      │            │蘇高愛│
  └───┴───┴────┴───┴──────┴───┘
  ┌───────────────────────────┐
  │附表二：台北縣穀保家商世聯合商業銀行北三重分行帳號０３│
  │0000000000活期儲蓄存款帳戶（乙專戶）遭挪用資│
  │金流向（８９年５月以前取款憑條經手人為郭惠如、蘇高愛；│
  │８９年５月以後取款憑條經手人為出納、會計、校長、董事長│
  │，即乙○○、郭惠如、庚○○、蘇高愛）                  │
  ├───────┬────┬───┬──────┬───┤
  │提  領  日  期│金    額│匯  入│受領人      │經手人│
  │              │        │帳  號│            │      │
  ├───────┼────┼───┼──────┼───┤
  │850223        │ 0000000│210155│寅○○      │郭惠如│
  │              │        │6     │            │蘇高愛│
  ├───────┼────┼───┼──────┼───┤
  │850224        │ 0000000│210155│寅○○      │郭惠如│
  │              │        │6     │            │蘇高愛│
  ├───────┼────┼───┼──────┼───┤
  │850226        │ 0000000│210155│寅○○      │郭惠如│
  │              │        │6     │            │蘇高愛│
  ├───────┼────┼───┼──────┼───┤
  │850228        │ 0000000│      │寅○○      │郭惠如│
  │              │        │      │            │蘇高愛│
  ├───────┼────┼───┼──────┼───┤
  │850229        │ 0000000│210155│寅○○      │郭惠如│
  │              │        │6     │            │蘇高愛│
  ├───────┼────┼───┼──────┼───┤
  │850301        │ 0000000│210155│寅○○      │郭惠如│
  │              │        │6     │            │蘇高愛│
  ├───────┼────┼───┼──────┼───┤
  │850306        │ 0000000│210155│寅○○      │郭惠如│
  │              │        │6     │            │蘇高愛│
  ├───────┼────┼───┼──────┼───┤
  │851130        │ 0000000│007001│大板根育樂  │郭惠如│
  │              │        │011286│            │蘇高愛│
  ├───────┼────┼───┼──────┼───┤
  │861004        │ 0000000│361336│蘇高愛      │郭惠如│
  │              │        │6     │            │蘇高愛│
  ├───────┼────┼───┼──────┼───┤
  │870429        │ 0000000│      │提現        │郭惠如│
  │              │        │      │            │蘇高愛│
  ├───────┼────┼───┼──────┼───┤
  │871104        │ 0000000│      │提現        │郭惠如│
  │              │        │      │            │蘇高愛│
  ├───────┼────┼───┼──────┼───┤
  │880226        │ 0000000│043071│大板根育樂  │郭惠如│
  │              │        │712592│            │蘇高愛│
  │              │        │9     │            │      │
  ├───────┼────┼───┼──────┼───┤
  │880305        │ 0000000│145502│戊○○      │郭惠如│
  │              │        │53766 │            │蘇高愛│
  ├───────┼────┼───┼──────┼───┤
  │880412        │ 0000000│      │提現        │郭惠如│
  │              │        │      │            │蘇高愛│
  ├───────┼────┼───┼──────┼───┤
  │880412        │ 0000000│210155│寅○○      │郭惠如│
  │              │        │6     │            │蘇高愛│
  ├───────┼────┼───┼──────┼───┤
  │880719        │ 0000000│210155│寅○○      │郭惠如│
  │              │        │6     │            │蘇高愛│
  ├───────┼────┼───┼──────┼───┤
  │880901        │ 0000000│145502│戊○○      │郭惠如│
  │              │        │53766 │            │蘇高愛│
  ├───────┼────┼───┼──────┼───┤
  │880903        │ 0000000│390136│蘇高愛      │郭惠如│
  │              │        │13366 │            │蘇高愛│
  ├───────┼────┼───┼──────┼───┤
  │880903        │ 0000000│028896│洪陣榮      │郭惠如│
  │              │        │602235│            │蘇高愛│
  │              │        │8     │            │      │
  ├───────┼────┼───┼──────┼───┤
  │890225        │ 0000000│390136│蘇高愛      │郭惠如│
  │              │        │13366 │            │蘇高愛│
  ├───────┼────┼───┼──────┼───┤
  │890508        │ 0000000│      │提現        │郭惠如│
  │              │        │      │            │蘇高愛│
  ├───────┼────┼───┼──────┼───┤
  │890510        │ 0000000│      │提現        │郭惠如│
  │              │        │      │            │蘇高愛│
  ├───────┼────┼───┼──────┼───┤
  │890801        │ 0000000│608162│蘇旭凱      │乙○○│
  │              │        │1     │            │郭惠如│
  │              │        │      │            │庚○○│
  │              │        │      │            │蘇高愛│
  ├───────┼────┼───┼──────┼───┤
  │890828        │ 0000000│390136│蘇高愛      │乙○○│
  │              │        │13366 │            │郭惠如│
  │              │        │      │            │庚○○│
  │              │        │      │            │蘇高愛│
  ├───────┼────┼───┼──────┼───┤
  │890905        │ 0000000│390136│蘇高愛      │乙○○│
  │              │        │13366 │            │郭惠如│
  │              │        │      │            │庚○○│
  │              │        │      │            │蘇高愛│
  ├───────┼────┼───┼──────┼───┤
  │890919        │ 0000000│390136│蘇高愛      │乙○○│
  │              │        │13366 │            │郭惠如│
  │              │        │      │            │庚○○│
  │              │        │      │            │蘇高愛│
  ├───────┼────┼───┼──────┼───┤
  │891208        │ 0000000│      │提現        │乙○○│
  │              │        │      │            │郭惠如│
  │              │        │      │            │庚○○│
  │              │        │      │            │蘇高愛│
  └───────┴────┴───┴──────┴───┘


司法院資訊處製作；財團法人民間司法改革基金會備份。
